# 少数股东权益合并抵消

提问人：KPMG—伟安祖 时间：2019-02-13 14:40:36
想请教陈版一个关于少数股东权益合并抵消的问题，望陈版有时间帮忙解答，万分感谢
如下图所示，母公司对子公司 D 持股 97.95%，子公司 D 为一个合并节点，子公司D 对子公司F持股 80%，请问陈版在合并抵消的时候，我是应该先计算一个子公司F 的少数股东权益抵消（先计算子公司F 贡献给子公司 D 的部分），再算母公司对子公司 D的少数股东权益抵消，再计算母公司 A和子公司 F 的少数股东权益抵消吗？

回答人：chenyiwei
你说的也是一种可行的方法。但是合并报表的编制过程是多样的，根据个人习惯处理，保证最终合并结果正确即可。

提问人：KPMG—伟安祖 时间：2019-02-14 12:14:06
主要想问您计算少数股东权益的时候还需不需要考虑子公司 F 对母公司 A的那部分，以我的理解只需要算两层，第一层为子公司 F 对子公司 D 的（20%），第二层是子公司D 对母公司A 的（2.05%），想跟您确认一下，谢谢陈版

回答人：chenyiwei
分层计算比较清楚。如果一次性计算，则要注意区分合并范围内子公司之间互相投资所形成的净资产的不同构成。